el: Απαίτηση αντλίας ενίσχυσης: Δεν απαιτείται; Προαιρετικό; Απαιτείται; Άλλο
ro-RO: Cerința privind pompa de presiune: Nu este necesar; Opțional; Obligatoriu; Altele
sv: Krav för tryckförstärkarpump: Ej nödvändigt; Valfri; Krävs; Övrigt
pt-PT: Requisito da bomba de pressurização: Não necessário; Opcional; Necessário; Outro
pl: Wymagania dotyczące pompy wspomagającej: Niewymagane; Opcjonalne; Wymagane; Pozostałe
es: Requisito de bomba de refuerzo: No requerido; Opcional; Requerido; Otros
sl-SI: Zahteva za tlačno črpalko: Ni potrebno; Po želji; Potrebno; Druga
en: Booster pump requirement: Not required; Optional; Required; Other
ko: 부스터 펌프 필요 여부: 필요 없음; 옵션; 필수; 기타
da: Krav til forstærkningspumpe: Ikke påkrævet; Valgfrit; Påkrævet; Andet
hr-HR: Zahtjev za potisnu pumpu: Nije potrebno; Opcionalno; Potrebno; Ostalo
nb: Krav til ekstrapumpe: Ikke påkrevd; Valgfritt; Påkrevd; Annet
th: ความต้องการปั๊มเพิ่มแรงดัน: ไม่ต้องใช้; เลือกได้; จำเป็น; อื่นๆ
bg-BG: Изискване за бустерна помпа: Не се изисква; По избор; Изисква се; Друго
tr: Takviye pompası gereksinimi: Gerekli değil; İsteğe bağlı; Gerekli; Diğer
pt-BR: Requisito da bomba de reforço: Não necessário; Opcional; Obrigatório; Outro
lt-LT: Papildomo siurblio poreikis: Nereikalinga; Neprivaloma; Reikalinga; Kita
sk-SK: Požiadavka na pomocné čerpadlo: Nevyžaduje sa; Voliteľné; Vyžaduje sa; Iné
zh-TW: 增壓幫浦需求: 不需要; 可選; 需要; 其他
ru: Необходимость в нагнетательном насосе: Не требуется; Опционально; Требуется; Другое
fi: Tehostepumpun vaatimus: Ei vaadita; Valinnainen; Vaadittu; Muu
ja: ブースターポンプの要件: 不要; オプション; 必要; その他
zh-CN: 增压泵要求: 不需要; 可选配; 需要; 其他
it: Necessità di pompa booster: Non richiesto; Opzionale; Richiesta; Altro
cs: Požadavek na pomocné čerpadlo: Není vyžadováno; Volitelné; Vyžadováno; Jiné
hu: Nyomásfokozó szivattyú követelménye: Nem szükséges; Opcionális; Szükséges; Egyéb
vi: Yêu cầu bơm tăng áp: Không cần; Tùy chọn; Yêu cầu; Khác
nl: Vereiste voor boosterpomp: Niet nodig; Optioneel; Vereist; Overig
de: Anforderung für Druckerhöhungspumpe: Nicht erforderlich; Optional; Erforderlich; Sonstiges
fr: Nécessité d’une pompe de surpression: Non requis; Facultatif; Requis; Autre